# 关于IPO申报材料的内部控制鉴证报告

提问人：xdinah 时间：2011-06-24 12:41:04
请教：在巨潮网上公布的ipo企业 披露的内部控制鉴证报告，有的事务所依据的是中注协 《内部控制审核指导意见》会协[2002]41号。有的报告依据的是《中国注册会计师其他鉴证业务准则第 3101 号——历史财务信息审计或审阅以外的鉴证业务》的规定.究竟那份为准呢？
另前者有规定内部控制报告的格式，是对与财务报表相关的内部控制有效性发表意见 ，后者没有具体规定？
现在客户要求改成对公司内部控制有效性发表意见，怎么回复呢？

回答人：chenyiwei
目前没有统一规定。但现在就按照五部委《内部控制基本规范》及其配套指引对企业内部控制发表审计意见是不合适的，因为尚未生效（尤其是对中小板、创业板上市公司，尚无明确的推进时间表），而且企业自身的内控建设水平多数也不支持按照新的指引出具内控审计报告。 个人比较倾向的表述方式是“我们按照《中国注册会计师其他鉴证业务准则第 3101 号—历史财务信息审计或审阅以外的鉴证业务》并参照《内部控制审核指导意见》的规定执行了鉴证业务”。鉴证意见主要是针对报告期末资产负债表日与财务报表相关的内部控制情况发表，不要涵盖整个报告期，也不要涉及与财务报告无直接关系的内控。

提问人：sunwarchan 时间：2014-12-10 19:15:34
请教陈版，现在以 2014 年年报申报IPO创业板或中小版，内控鉴证报告还是以此为准吗？谢谢

回答人：chenyiwei
目前为止政策层面没有新的变化。财办会[2012]30号文明确新上市公司从上市后次年起提供内控审计报告，可以从侧面佐证IPO申报期间无需出具内控审计报告。

提问人：sbkc2012 时间：2015-01-01 15:29:38
陈老师，IPO申报过程中我们是对企业管理层编制的内部控制自我评价报告发表审核意见，那么企业在IPO过程中编制内部控制自我评价报告是参照《公开发行证券的公司信息披露编报规则第 21 号——年度内部控制评价报告的一般规定》，还是有其他的规定格式吗？

回答人：chenyiwei
可以在一定程度上参照。但因为IPO申报期间内企业尚未完整执行新的内控规范，所以对不适用的内容需注意进行调整。